【裁判字號】    98,訴,485
【裁判日期】    980930
【裁判案由】    回復原狀等
【裁判全文】
臺灣臺南地方法院民事裁定               98年度訴字第485號
原      告  辛○○
被      告  國泰世華商業銀行股份有限公司
法定代理人  戊○○
訴訟代理人  Ａ○○
被      告  遠東國際商業銀行股份有限公司
                        樓
法定代理人  玄○○
訴訟代理人  Ｍ○○
                        號
被      告  華南商業銀行股份有限公司
法定代理人  乙○○
訴訟代理人  Ｌ○○
被      告  聯邦商業銀行股份有限公司
法定代理人  丁○○
訴訟代理人  Ｇ○○
被      告  中華商業銀行股份有限公司
法定代理人  甲○○
訴訟代理人  壬○○
被      告  永豐信用卡股份有限公司
法定代理人  丙○○
訴訟代理人  Ｅ○○
被      告  臺灣銀行股份有限公司
法定代理人  寅○○
訴訟代理人  天○○
複代理人    黃○○
被      告  京城商業銀行股份有限公司
法定代理人  Ｐ○○
訴訟代理人  己○○
被      告  板信商業銀行股份有限公司
法定代理人  癸○○
訴訟代理人  子○○
被      告  台北富邦商業銀行股份有限公司
法定代理人  Ｃ○○
訴訟代理人  宙○○
被      告  第一商業銀行股份有限公司
法定代理人  Ｈ○○
訴訟代理人  Ｄ○○
被      告  臺灣新光商業銀行股份有限公司
                        27、.
法定代理人  宇○○
訴訟代理人  Ｂ○○
被      告  元大商業銀行股份有限公司
                        、5、.
法定代理人  丑○○
訴訟代理人  Ｋ○○
被      告  中國信託商業銀行股份有限公司
法定代理人  卯○○
訴訟代理人  庚○○
被      告  慶豐商業銀行股份有限公司
法定代理人  酉○○
訴訟代理人  Ｆ○○
            Ｏ○○
被      告  萬泰商業銀行股份有限公司
法定代理人  戌○○
訴訟代理人  Ｎ○○
被      告  玉山商業銀行股份有限公司
                        17號.
法定代理人  未○○
訴訟代理人  亥○○
被      告  良京實業股份有限公司（星展銀行債權轉讓）
法定代理人  地○○○○
訴訟代理人  Ｊ○○
被      告  午○（台灣）商業銀行股份有限公司（前華僑銀行
            ）
法定代理人  辰○○
訴訟代理人  賴盛星律師
被      告  荷商荷蘭銀行股份有限公司
法定代理人  申○○
被      告  台新國際商業銀行股份有限公司
法定代理人  巳○○
訴訟代理人  Ｉ○○
上列當事人間請求回復原狀等事件，本院裁定如下：
    主  文
原告之請求及抗告均駁回。
訴訟費用由原告負擔。
    理  由
一、按提起民事訴訟應依民事訴訟法第1編第3章第1節、第2節之
    規定繳納裁判費，此為必須具備之程式。
二、本件原告先於民國（下同）98年4月20日具狀起訴，以被告
    國泰世華銀行等14人為被告，聲明請求判決：「各被告銀行
    得塗銷原告聯合徵信中心現有信貸註記，並於中國時報、自
    由時報、中華日報聯合署名刊登道歉聲明啟事。」並繳納第
    一審裁判費新台幣（下同）1,000元，本院於98年4月20 日
    通知原告補繳第一審裁判費2,000元，該通知於98年4月29
    日寄存送達於原告；嗣原告於98年5月11日具狀追加萬泰、
    慶豐、玉山、星辰、午○、荷蘭、台新國際等七家銀行為被
    告，被告共計21人，並於98年5月21日補繳納第一審裁判費
    2,000元。嗣本院以原告本案請求內容「塗銷註記」、「登
    報道歉」係屬「非因財產權」之訴，依民事訴訟法第77條之
    14第1項之規定，應以每一被告徵收第一審裁判費3,000元，
    而原告以一訴併對被告21人請求，應依同法第77條之2之規
    定，合併計算原告應繳納之訴訟費用為63,000元，扣除原告
    已繳之3,000元後，原告尚應補繳第一審裁判費60,000元，
    本院乃於98年6月25日裁定命原告於5日內如數補繳，該裁定
    於98年7月1日寄存送達原告後，原告於同日具狀減縮訴之聲
    明為「被告銀行得於中國時報、自由時報、中華日報聯合署
    名刊登道歉聲明啟事。（道歉聲明啟事格式、內容如附件）
    」而仍列載被告共計21人。並於98年7月7日具狀對上開補費
    裁定提出抗告，自陳訴訟標的價額為110,000元，更且請求
    退還溢繳之裁判費云云。經本院於98年7月13日裁定命原告
    繳納抗告裁判費1,000元，該裁定亦於98年7月16日寄存送達
    原告。乃原告即抗告人迄未繳納抗告裁判費，本院乃於98年
    8月10日裁定駁回原告即抗告人之抗告，並記明「如不服本
    裁定應於送達後10日內向本院提出抗告狀，並應繳納抗告費
    新台幣1,000元整。如未繳納抗告費，本院得不另命補繳而
    逕予裁定駁回。」該裁定送達原告後，原告於98年8月18日
    具狀對該裁定聲明異議（應認原告係提起抗告），惟並未併
    繳納抗告裁判費。
三、按原告上揭減縮後之聲明「被告銀行得於中國時報、自由時
    報、中華日報聯合署名刊登道歉聲明啟事。（道歉聲明啟事
    格式、內容如附件）」之內容，仍屬民事訴訟法第77條之14
    第1項規定之「非因財產權之請求」，本院命原告補繳裁判
    費之裁定並無違誤，自無因原告對訴訟費用徵收之誤認而改
    變，自無庸另為裁定。
四、原告就本院命補繳第一審裁判費60,000元之裁定所提抗告既
    經駁回，又未遵期補繳第一審裁判費，本訴顯難認為合法，
    應予以駁回。
五、又原告就駁回補費裁定之抗告不服而提起抗告，其既已知應
    繳納抗告裁判費而未繳納，其所提抗告自不符法定程序，自
    無庸再通知補正，爰併為裁定駁回之諭知，。
六、依民事訴訟法第249條第1項第6款、第95條、第78條，裁定
    如主文。
中    華    民    國    98    年    9     月    30    日
                  民事第二庭    法  官  王國忠
以上正本證明與原本無異。
如不服本裁定應於送達後10日內向本院提出抗告狀，並應繳納抗
告裁判費新臺幣1,000元整。如未繳納抗告費，本院得不另命補
繳而逕予裁定駁回。
中    華    民    國    98    年    9     月    30    日
                                書記官  黃敏純


司法院資訊處製作；財團法人民間司法改革基金會備份。
